臺灣臺北地方法院小額民事判決
111年度北小字第2889號
原      告  國泰世華商業銀行股份有限公司

法定代理人  郭明鑑
訴訟代理人  游豐維
            張秀珍
被      告  馬耀華（即被繼承人馬台世之繼承人）

            馬耀中（即被繼承人馬台世之繼承人）

上列當事人間請求給付簽帳卡消費款事件，本院於民國111年8月
31日言詞辯論終結，判決如下：
　　主　　文
被告應於繼承被繼承人馬台世之賸餘遺產範圍內連帶給付原告新
臺幣19,617元，及其中新臺幣18,153元自民國110年12月10日起
至清償日止，按年息百分之15計算之利息。
原告其餘之訴駁回。
訴訟費用新臺幣1,000元由被告於繼承被繼承人馬台世之賸餘遺
產範圍內連帶負擔。
本判決第一項得假執行。被告如以新臺幣19,617元為原告預供擔
保後，得免為假執行。
　　理由要領
一、原告主張被繼承人馬台世於民國93年1月7日向原告申請信用
    卡使用，依約馬台世得於特約商店簽帳消費，並應就使用信
    用卡所生之債務，負全部給付責任；馬台世應於當期繳款截
    止日前向原告全部清償，或以循環信用方式繳付最低應繳金
    額，逾期清償者應按所適用之分級循環信用利率給付按年息
    15%計算之利息。嗣馬台世於100年4月28向最大債權銀行萬
    泰銀行申請債務協商，就計至100年3月19日積欠原告之信用
    卡帳款新臺幣（下同）51,939元，協議分180期，0利率按月
    償付，詎馬台世於110年2月25日最後一次繳款563元即未再
    清償，於110年4月間判定毀諾，依約全部債務視為到期並回
    復原契約約定，截至110年12月9日止帳款尚餘新臺幣（下同
    ）19,617元未按期繳納，其中本金18,153元、利息1,464元
    。又馬台世已於110年3月4日死亡，被告為其繼承人，且已
    向本院陳報遺產清冊等情，業據原告提出債權明細報表、信
    用卡申請書、信用卡約定條款、本院公示催告公告、繼承系
    統表等件影本為證。被告則以伊已向本院陳報遺產清冊，但
    不確定原告是否有陳報債權等語置辯。經查：
　㈠按繼承人對於被繼承人之債務，以因繼承所得遺產為限，負
    清償責任；繼承人於知悉其得繼承之時起三個月內開具遺產
    清冊陳報法院；繼承人依前二條規定陳報法院時，法院應依
    公示催告程序公告，命被繼承人之債權人於一定期限內報明
    其債權；被繼承人之債權人，不於第1157條所定之一定期限
    內報明其債權，而又為繼承人所不知者，僅得就賸餘遺產，
    行使其權利；民法第1148條第2項、第1156條第1項、第1157
    條第1項、第1162條分別定有明文。查馬台世死亡後，被告
    已向本院陳報遺產清冊，經本院於110年4月30日以110年度
    司繼字第825號公告對馬台世之債權人為公示催告，馬台世
    之債權人應自公示催告公告於司法院網站之翌日起10個月內
    向繼承人報明其債權，公示催告期間業已屆滿，有本院公告
    在卷可佐，惟原告於審理終結前均未提出其已於公示催告期
    間內向被告報明債權之證明，是原告僅得就馬台世之賸餘遺
    產範圍內行使其權利。
　㈡綜上，原告依信用卡契約與繼承之法律關係，請求被告於繼
    承馬台世之賸餘遺產範圍內連帶給付如主文第1項所示，為
    有理由，應予准許。逾此範圍則屬無據，應予駁回。並依職
    權宣告原告勝訴部分得假執行及被告得供擔保免為假執行。
二、訴訟費用負擔之依據：民事訴訟法第85條第2項。本件訴訟
    費用額，依後附計算書確定如主文所示金額。
中　　華　　民　　國　　111 　年　　9 　　月　　14　　日
　　　　　　　　　臺灣臺北地方法院臺北簡易庭
　　　　　　　　　　　　　　　法　官　蔡玉雪
以上正本證明與原本無異。
如不服本判決，須以違背法令為理由，於判決送達後20日內向本
庭提出上訴狀（應按他造當事人之人數附繕本）；如委任律師提
起上訴者，應一併繳納上訴審裁判費。
中　　華　　民　　國　　111 　年　　9 　　月　　14　　日
　　　　　　　　　　　　　　　書記官　陳黎諭
計   算   書：
項　　　　目　　　　　　金額（新臺幣）　　備　　註
第一審裁判費　　　　　　1,000元
合　　　　計　　　　　　1,000元
附錄：
一、民事訴訟法第436條之24第2項：
　　對於小額程序之第一審裁判上訴或抗告，非以其違背法令為
    理由，不得為之。
二、民事訴訟法第436條之25：
　　上訴狀內應記載上訴理由，表明下列各款事項：
    ㈠原判決所違背之法令及其具體內容。
    ㈡依訴訟資料可認為原判決有違背法令之具體事實。